# 请教陈版主：子公司破产裁定后，母公司的债权与长投如何处理？

提问人：大福丶 时间：2021-09-30 15:02:16
母公司A于 2005 年投资成立了子公司B，长期股权投资初始确认金额为 8000 万元， 2012 年至 2021 年 4 月期间，B公司未经营，截至 2021 年 4 月，母公司其他应收款挂账B公司 3000 万；在 2021 年 4 月底，B公司账面固定资产账面价值为 400 万元，经评估后固定资产和无形资产合计 1000 万，增值600 万元。因资不抵债，B公司向法院申请破产，法院于 4 月中旬受理， 6 月底进行了判决，因无其他债权人申报债权，法院将B公司所有资产分配给A公司并由A公司承担了破产费用。 2012 年至 2021 年 6 月期间A公司未做任何会计处理。求助：
1 、A公司现在对法院分配的资产以账面价值还是评估价值入账？是否有准则相关依据和实际案例可参考？
2 、因A公司对B公司的长期股权投资 8000 万元和其他应收款 3000 万元未计提减值和计提坏账准备，现A公司的长期股权投资损失和其他应收款在个别和合并报表如何进行账务处理，依据是什么？

回答人：chenyiwei
1 、虽然B进入破产清算程序，但“因无其他债权人申报债权，法院将B公司所有资产分配给A公司并由A公司承担了破产费用”，表明在这一过程中B始终在A的控制之下，A始终应将B纳入合并报表范围。A取得B的各项资产应按其在A的合并报表层面的原账面价值入账，同时冲抵A对B的长期股权投资成本。
2 、“A公司对B公司的长期股权投资 8000 万元和其他应收款 3000 万元未计提减值和计提坏账准备”：应考虑这一情况是否构成前期差错，必要时在A的个别报表层面进行追溯重述。如果不属于前期差错的，则相关损失在B公司完成清算当年度确认为投资收益。该事项对A的合并报表层面无影响。

提问人：大福丶 时间：2021-10-08 10:32:00
陈版主，您好，感谢回复。根据法院判决“B公司的资产用于偿还A公司的债权”，在实际账务处理时，A收到的资产账面价值，是否根据判决书先冲减A公司的其他应收款？还是先冲减A公司的长期股权投资？

回答人：chenyiwei
一般可以“先债后股”顺序处理。